臺灣臺中地方法院民事判決　九十三年度國字第二八號
　　原　　　告　丁○○○
　　訴訟代理人　張燕義
　　被　　　告　乙○○
　　　　　　　　戊○○
　　　　　　　　己○○
　　　　　　　　丙○○
　　　　　　　　甲○○
當事人間國家賠償事件，本院判決如下：
    主      文
原告之訴駁回。
訴訟費用由原告負擔。
    事實及理由
一、原告起訴主張：案由：「台中縣豐原市○○段三０一地號，私設建物違建面積防
    火巷第三樓五六．００，第四樓五六．００，乙○○建設工廠發生漏水毀損部分
    ，乙○○官商勾結變更成為合法房屋。請　鈞長派員查看現場」，聲明：民法第
    六十六條（不動產）稱不動產者，謂土地及其定著物。不動產之出產物尚未分離
    者，為該不動產之部分。一、中華民國六十六年原來所有權人張順添二八八地號
    ，乙○○所有二八九地號同一家族內共同建防火巷三０一地號，違建公務人員或
    機關違法變更。二、民國六十九年買賣移轉丁○○○名下二八八號債務人張順添
    ，連帶保證人張順才。民國六十八年三月十三日向台中縣豐原市抵押權一百萬元
    。三、辦理抵押權塗銷登記特立本債務清償證明書屬實二六五二號，中華民國七
    十一年一月十八日買方債務清償證明書，丁○○○存照（影本可證）。四、負責
    人所有應將其所有門牌號碼台中縣豐原市○○○街二十一號私設及加部份二樓以
    上之建物合同三樓房屋造成二八八號、二八九號漏水毀損部分，建設人未作防水
    圖利不當。（更正後）一、本成果圖依據九十年十二月十四日收件025840號。二
    、勘查後基地號陽明段二八九、三０一號，二筆土地附圖。台中縣豐原地政事務
    所建物複丈（勘測）結果明細表可查證。三、防火巷部分增建、改建、修建部分
    ，漏水由乙○○自行負責。公平交易委員會對於違反本法規定，危害公共利益之
    情事，得依檢舉或職權調查處理。四、乙○○等四人共謀集團官商勾結台中法院
    法官職權包庇變更違背國家法令判決，受害人丁○○○即可請求國賠。中華民國
    憲法第二十四條（公務員責任及國家賠償責任）有明文。事實及理由：所有權人
    丁○○○名下二八八號全部無債務，負責人乙○○、戊○○、己○○、丙○○等
    四人共謀集團官商勾結法官職權包庇變更明細，發生土地座落豐原市○○○街三
    ０一地號共同防火巷部分違建變更合法建築物，刑法第二百十三條（公務員不實
    登載罪）等語。爰依憲法第二十四條之規定，請求被告等賠償原告新台幣三百五
    十萬元，及自民國七十年一月一日起至清償日止，以中央銀行放款利率為年利率
    計算之利息等語。
二、本件未經言詞辯論，被告未為任何之聲明與陳述。
三、按原告之訴，依其所訴之事實，在法律上顯無理由者，法院得不經言詞辯論，逕
    以判決駁回之，民事訴訟法第二百四十九條第二項定有明文。又「公務員於執行
    職務行使公權力時，因故意或過失不法侵害人民自由或權利者，國家應負損害賠
    償責任。公務員怠於執行職務，致人民自由或權利遭受損害者亦同」、「公有公
    共設施因設置或管理有欠缺，致人民生命、身體或財產受損害者，國家應負損害
    賠償責任」，國家賠償法第二條第二項、第三條第一項亦定有明文；依該法第二
    條第二項之規定請求損害賠償者，以該公務員所屬機關為賠償義務機關，依該法
    第三條第一項之規定請求損害賠償者，以該公共設施之設置或管理機關為賠償義
    務機關（見同法第九條第一項、第二項）。本件原告主張被告乙○○、戊○○、
    己○○、丙○○、甲○○應負國家賠償責任，既未於起訴前向賠償義務機關請求
    協議（見本院九十四年一月四日訊問筆錄），且未主張相當於國家賠償請求權發
    生之原因事實，又上開被告均為自然人，亦非國家賠償法所定之賠償義務機關，
    原告之訴依其所訴之事實，於法律上顯無理由，爰不經言詞辯論，逕行判決駁回
    之。
四、結論：原告之訴為顯無理由，依民事訴訟法第二百四十九條第二項、第七十八條
    ，判決如主文。
中　　　華　　　民　　　國　　九十四　　年　　　一　　　月　　二十四　　日
                                        臺灣臺中地方法院民事第四庭
~B法　　　官　王銘
正本係照原本作成
如對本判決上訴，須於判決送達後廿日內向本院提出上訴狀
中　　　華　　　民　　　國　　九十四　　年　　　一　　　月　　二十四　　日
~B法院書記官
